---
title: "Carga y lectura de ficheros en formato JSON"
output: html_notebook
---
\

#### Leyendo ficheros en formato JSON (_JavaScript Object Notation_)
\

Es un tipo de formato de fichero que muchas veces contiene más información y de un modo más "económico" que los HTML y los CSV. Para trabajar con este formato vamos a usar el paquete **jsonlite** que tendremos que instalar (**install.package("jsonlite")**) y luego cargar (**library(jsonlite)**).

```{r}
library(jsonlite)
```
\
Como siempre, vamos a cargar los datos del fichero (JSON) a una variable, usando la función **fromJSON** del paquete **jsonlite**.

```{r}
dat.1 <- fromJSON("/Users/Ariel/Library/Mobile Documents/com~apple~CloudDocs/AADD/DataScience-con-RStudio/Datos/tema1/students.json")

dat.2 <- fromJSON("/Users/Ariel/Library/Mobile Documents/com~apple~CloudDocs/AADD/DataScience-con-RStudio/Datos/tema1/student-courses.json")
```
\
Internamente un JSON tiene una estructura de árbol (muy similar al XML), aunque varía un poco la sintaxis (muy breve) y el uso de etiquetas. Es básicamente una colección (o array) de campos-valores.
\
\


#### Leyendo un json desde internet
\

Existen muchos ficheros en la web que usan el formato JSON en tiempo real y podríamos leerlos directamente. Antes, vamos a instalar y cargar el paquete **curl**, y vamos a guardar el documento _json_ en la variable _url_, luego vamos a leerlo con la función **fromJSON** y guardarlo en la variable _currencies_.

```{r}
library(curl)
url <- "http://www.floatrates.com/daily/usd.json"
currencies <- fromJSON(url)
```
\

Como podemos observar, _currencies_ está formada por una lista de, a su vez, 149 listas.
\
\


#### Accediendo con la sintaxis del dólar en listas anidadas.
\
Cuando tenemos listas dentro de listas, también podemos acceder a las posiciones/listas de interés (en lugar de usar dobles corchetes) con el símbolo del dólar y el tabulador. Es tan simple como indicar la tabla inicial, agregar un _$_ e ir completando con el tabulador y símbolo según el grado de anidamiento que tenga la tabla, hasta llegar al punto de interés. Así podríamos acceder a una posición específica y guardarlo en una variable para que se transforme en un dataframe.

```{r}
currencies$eur -> currency.data
data.frame (currency.data) -> table1
```
\

En la sentencia anterior hemos indicado que los valores guardados en la tabla _currencies/eur_, se guardaran provisionalmente en una variable (_currency.data_) y posteriormente transformamos la variable _currency.data_ a un dataframe y lo guardamos en la variable _table1_. Para poder ver si la conversión puede hacerse de forma directa, dentro de la pestaña **Environment** vamos a seleccionar la opción **Grid** (por defecto suele estar puesta la opción **List**) con lo que se generará una grilla que nos indirá el tipo de elemento. Podemos ver que _currency.data_ es un elemento de tipo **list** pero que si usamos el comando **data.frame** y lo guardamos en _table1_ ahora se habrá veremos que _table1_ es de tipo _dataframe_. Este tipo de elemento es el básico para comenzar a trabajar en R. 


Otra posibilidad de acceso, además de la sintaxis del dólar, son los corchetes. En ese caso, se pueden seleccionar X filas e Y columnas entre corchetes. 

Si queremos seleccionar determinadas filas y todas las columnas, la sintaxis sería: **nombre_tabla[X-filas, Y-columnas]**.

Por ejemplo: **nombre_tabla[2:5,]**. En este caso se seleccionarían las filas 2 a la 5 y todas la columnas. **NOTAR LA COMA AL FINAL DEL RANGO DE FILAS**. Sucede lo mismo si queremos seleccionar solo las columnas.

En el caso de que solo deseemos determinadas filas/columnas, accederemos con la sintaxis $c$. 
Por ejemplo: **nombre_tabla[c(2,5,8),]** nos seleccionaría las filas 2, 5 y 8 y todas la columnas.

**MÁS ADELANTE, CUANDO HABLEMOS SOBRE LA GENERACIÓN DE SUBCONJUNTOS DE DATOS, VEREMOS ESTE APARTADO EN PROFUNDIDAD**
\
\

#### Crear un JSON desde un _dataframe_
\

Para ello, utilizamos la función **toJSON** del paquete **jsonlite**.
\
\