---
title: "Trabajo con datos faltantes"
output: html_notebook
---
\

#### ¿Cómo trabajar con datos faltantes (_Missing Data_)?
\

Para trabajar con datos faltantes, vamos a usar un CSV en el cual faltan algunas observaciones (_missing-data.csv_). 

* Como siempre, vamos a guardar el CSV en una variable para no tener que acceder constantemente con toda la ruta. 
* Si no indicamos nada, los espacios vacíos se leerán como $NAs$. 
* Pero para evitar ambigüedades, vamos a indicarlo específicamente con al argumento _**na.strings = ""**_.

```{r}
data <- read.csv("/Users/Ariel/Library/Mobile Documents/com~apple~CloudDocs/AADD/DataScience-con-RStudio/Datos/tema1/missing-data.csv", na.strings = "")
```
\

El dataframe cargado tiene varios valores $NA$, en concreto 4, que están distribuidos en dos columnas. Por ello, el siguiente paso sería limpiar el dataframe, es decir, ver qué opciones tenemos para trabajar con los datos no disponibles ($NA$). Tenemos varias opciones.
\
\

##### a) Eliminar por completo las observaciones que contengan $NA$

```{r}
data.cleaned <- na.omit(data)
```
\

Utilizando la función **na.omit**, hemos eliminado todos los $NAs$ **pero no solo el valor $NA$ sino toda la observación**, así que ahora tenemos 23 observaciones completas, habiéndose eliminado 4 observaciones. **TENEMOS QUE TENER EN CUENTA QUE SE ELIMINAN TODOS LOS VALORES $NA$ ASÍ COMO LOS VALORES DE OTRAS COLUMNAS QUE NO SON $NAs$**. Esta sería la función  **más destructiva**.
\
\

##### b) Limpieza de $NA$ de variables seleccionadas.

Como la versión anterior conduce a la destrucción por completo de los datos, es posible que solo queramos eliminar los $NAs$ de una columna en concreto. En el siguiente ejemplo, haríamos una extracción selectiva de todos las filas donde **no (!)** hay $NAs$ únicamente dentro de la columna _Income_ y no tocaríamos los datos del resto de columnas. Toda esta extracción la guardamos en una nueva variable que se llamará data.income.cleaned (**COMPARAR ESTA VARIABLE CON LA PROPIA DATA QUE ES LA ORIGINAL**). 

```{r}
#Limpiar NAs solamente de la variable INCOME
data.income.cleaned <- data[!is.na(data$Income),]
```
\

Sin embargo, hay que tener en cuenta que **se sigue borrando toda la observación**, es decir, se borra toda la fila. En este caso, como la columna _Income_ tenía 2 $NAs$ el resultado es que del dataframe original de 27 observaciones, ahora tenemos 25.

Otra operación para obtener el mismo resultado que utilizando _**na.omit**_ es usar la sintaxis _**complete.cases**_. Esta función devuelve un array de datos booleanos y podríamos hacer una extracción selectiva quedándonos con todas la filas que estén completas y con todas las columnas:

```{r}
data.cleaned.2 <- data[complete.cases(data),]
```
\

En definitiva, es muy similar a otras vías por lo que es común llegar al mismo resultado por distintas vías.

Como dato llamativo en la columna de "Ingresos (Income)" se trata de que hay valores que son cero. Es posible que realmente se refieran a $NAs$ así que podemos reemplazar los ceros con $NA$. La sintaxis es la siguiente:

```{r}
#Accedemos a la posición columna Income dentro del dataframe data (data$Income) y ponemos como condición que a aquellos valores que son exactamente iguales a cero dentro de esta columna, se les asigne el string NA

data$Income[data$Income == 0] <- NA

# OJO PORQUE CAMBIAMOS EL DATAFRAME ORIGINAL
```
\


##### c) Reemplazo o eliminación para continuar con el cálculo.
\

Otra opción sería reemplazar los datos con un valor promedio. El problema que tenemos siempre que intentamos usar medidas de centralización en presencia de $NA$, es que el resultado siempre es $NA$. Por ejemplo, si calculamos la media de la columna _Income_ en presencia de $NAs$ el resultado será $NA$. Aunque es una medida de seguridad para hacernos saber que existen datos desconocidos y que podrían falsear el cálculo, algunas veces nos interesa seguir con el cálculo. Para ello, usaremos la función **na.rm = TRUE** (rm = remove). Por ejemplo:

```{r}
mean(data$Income)
mean(data$Income, na.rm = T)
```
\

En el siguiente apartado lo veremos con mayor detalle.
































































