---
title: "Discretización de datos / Conversión de variables"
output:
  html_notebook: default
  html_document:
    df_print: paged
  pdf_document: default
---
\

<div style="text-align: justify"> El proceso de discretizar datos (_binning_) se refiere a las distintas transformaciones que se pueden realizar a las variables cuantitativas para obtener variables CUALITATIVAS (DISCRETAS), es decir, que admitan valores numéricos no continuos o nominales/ordinales.
Como siempre, vamos a cargar el fichero de uso y a guardarlo en una variable para tener acceso a él. </div>

```{r}
students_binning <- read.csv("/Users/Ariel/Library/Mobile Documents/com~apple~CloudDocs/AADD/DataScience-con-RStudio/Datos/tema1/data-conversion.csv")
```
\

<div style = "text-align: justify"> En este CSV, podríamos modificar, por ejemplo, una variable cuantitativa como _Income_ y transformarla en categórica, estableciendo "puntos de corte" a partir del cual la vabialbe podría ser "alta", "promedio" o "baja" (categorías).  Para ello, vamos a usar la función **cut**.
\

Primero, vamos a crear un vector con los puntos de quiebre de cada categoría (lo guardamos en una variable llamada _bp_) y luego vamos a indicar los nombres de cada categoría (que guardamos en una variable que llamaremos _name_). Finalmente, crearemos una nueva columna que almacenará las nuevas categorías (que llamaremos _students$Income.cat_) **(RECORDAMOS QUE SI ACCEDEMOS CON LA SINTAXIS DEL DÓLAR A UNA POSICIÓN "QUE NO EXISTE" ENTONCES ESTA SE CREARÁ)**. </div>
\

Entonces, la función **cut** requiere:

* La columna original a "cortar" en categorías.
* Los puntos de corte (que hemos guardado en la variable _bp_) y que se indicarán en el argumento **breaks** de la función **cut**).
* Los nombres de las nuevas categorías (que se indicarán en el parámetro **labels**).

```{r}
bp <- c(-Inf, 10000, 31000, Inf)
name <- c("Low", "Average", "High")

students_binning$Income.cat <- cut(students_binning$Income,
                                   breaks = bp, 
                                   labels = name)

View (students_binning)
```
\

> Siempre tenemos 1 punto más de breakpoint con respecto a las etiquetas (hay una etiqueta menos que puntos de corte).

\

En el caso de que no indiquemos etiquetas, R asignará automáticamente los valores de corte como etiqueta. 
Otra opción es dejar que R "decida" los puntos de corte, simplemente indicándole el número de categorías que se quieren formar (en lugar de dar un valor). En este caso, R seleccionará categorías distribuidas con un ancho constante.

```{r}
students_binning$Income.cat2 <- cut(students_binning$Income,
                                    breaks = bp) #No hay etiquetas.

students_binning$Income.cat3 <- cut(students_binning$Income,
                                    breaks = 4, 
                                    labels = c("Level 1",
                                               "Level 2",
                                               "Level 3",
                                               "Level 4")
                                    ) #Ahora hay 4 cortes que R decidirá y se le colocarán las etiquetas "Level 1, etc". Si quitamos las etiquetas, la etiqueta automática indicará el punto de corte que ha seleccionado R.

```
\

> Es clave observar que solo estamos trabajando con un dataframe, al que se le van "CREANDO" columnas al "ACCEDER" a "columnas inexistentes" con la sintaxis del dólar ($), por ejemplo, _income.cat2_ o _income.cat3_. Estas columnas se van agregando directamente al dataframe original (students_binning).














