---
title: "Análisis de ficheros de ancho fijo"
output: html_notebook
---

### Leyendo un fichero con formato de ancho fijo
\

+ Vamos a usar simplemente la función _**read.fwf**_, de forma similar a lo que hicimos para leer los tipos de ficheros previos. 
+ Como siempre, vamos a guardar el archivo con los datos en una variable para poder trabajar más fácilmente. 
+ Como argumento obligatorio encontramos _**widths**_ dentro del cual tenemos que indicar un vector (es decir, con _**c()**_) con las anchuras de cada columna.
+ También acepta el argumento _**col.names**_ (dentro del formato vector), con el cual podremos indicar cada nombre de columna.


```{r}
students_data <- read.fwf("/Users/macbookariel/Library/Mobile Documents/com~apple~CloudDocs/@ARIEL/AADD/DataScience/DataScience-con-RStudio/@Ariel/b Datos/tema1/student-fwf.txt", 
                          widths = c(4, 15, 20, 15, 4),
                          col.names = c("id", "nombre", "email", "carrera", "año"))
```

Hay otros parámetros adicionales que son interesantes de conocer.

1. Por ejemplo, en el caso de un fichero que tuviera varias líneas como cabecera, entonces tendríamos que saltarnos las que no interesan con el parámetro _**skip = número-de-líneas-a-saltarse**_

2. En otras ocasiones, no importan todas las columnas del fichero así que podríamos eliminar la que no interese. Para ello, basta con colocar la **anchura de la columna pero con el signo negativo delante**. Imaginemos que no interesa tener la columna _Email_:

```{r}
students_data_no_email <- read.fwf("/Users/macbookariel/Library/Mobile Documents/com~apple~CloudDocs/@ARIEL/AADD/DataScience/DataScience-con-RStudio/@Ariel/b Datos/tema1/student-fwf.txt", 
                          widths = c(4, 15, -20, 15, 4),
                          col.names = c("id", "nombre", "carrera", "año"))
```

Y así se generaría un dataframe sin la columna _email_.