---
title: "Eliminar duplicidades"
output: html_notebook
---
\

Generemos un dataframe con los siguientes datos:

```{r}
family.salary <- c(40000, 60000, 50000, 80000, 60000, 70000, 60000)
family.size <- c(4, 3, 2, 2, 3, 4, 3)
family.car <- c("Lujo", "Compacto", "Utilitario", "Lujo", "Compacto", "Compacto", "Compacto")
family <- data.frame(family.salary, family.size, family.car)
```
\
Utilizando la función _**unique**_ podemos obtener los datos únicos, es decir, sin duplicidades. Siempre devuelve un objeto **DEL MISMO TIPO**.

```{r}
unique(family) -> family.unique
```
\
En otros casos, solo interesa saber cuáles son los datos
duplicados. Para ello vamos a usar la función _**duplicated**_, **que nos devolverá un vector booleano**.

```{r}
duplicated(family)-> family.duplicated
View (family.duplicated)
```
\
Si quisiéramos obtener los duplicados, podríamos utilizar la sintaxis de corchetes:
\
```{r}
family [duplicated(family),] -> family.duplicated.2
View (family.duplicated.2)
```
\
Así, obtendríamos **SOLAMENTE LOS VALORES DUPLICADOS**.
\
\











