---
title: "Carga y lectura de archivos en formato CSV"
output: html_notebook
---

\

#### Abriendo un CSV

\

* **COMO BUENA PRÁCTICA**,vamos a abrir un .csv y lo vamos a asignar a una variable. 
En este caso, la variable se llamará _auto_. Para hacer la lectura usaremos la función **read.csv** y seguidamente colocaremos entre paréntesis y comillas dobles la ruta al archivo.
\

* El primer caracter para indicar la ruta suele ser la barra _**/**_. Tras ella, podemos usar el tabulador para ir autocompletando. 
\

* En general, la ruta "arranca" en el directorio que hayamos establecido como directorio de trabajo (_working directory_).
\

* También es posible utilizar la grafía ".." (punto punto) que indica que se debe subir un nivel en el árbol de archivos.
\


Por ahora veamos cómo leer un archivo y guardarlo en una variable que, en este caso, se llama _auto_:

```{r Guardar CSV en variable}
auto <- read.csv ("/Users/Ariel/Library/Mobile Documents/com~apple~CloudDocs/AADD/DataScience-con-RStudio/Datos/tema1/auto-mpg.csv")
```
\

Como resultado de la operación anterior, se habrá creado la variable _auto_ que se podrá ver en la pestaña **Global Environment** (398 observaciones y 9 variables).
\
\

#### Opciones de **read.csv**.

\


La función **read.csv** tiene varias opciones, siendo obligatoria la localización del archivo. 

Podríamos utilizar la opción *header = T/F*, que indicaría la presencia o ausencia de cabecera (es decir, si la primera fila es un dato o una descripción de las observaciones). Cuando abrimos un archivo que no contiene cabecera, por defecto R (RStudio) generará unos nombres de variable como "V1, V2...".

En algunos casos puede ser útil usar la función **head**(_nombre-de-variable_, _número de filas_). Si no indicamos nada como parámetro _número de filas, por defecto nos presentará las 6 primeras. Usar esta función devolverá las primeras filas del archivo leído y así podremos verificar qué se ha cargado (y si contiene o no cabeceras, por si hubiera que recargarlo):

```{r}
head(auto)
```
\

Otro parámetro adicional es **col.names** que nos permitirá definir específicamente el nombre de las columnas ("cabeceras personalizadas"), que ingresaremos en un vector (con la sintaxis $c$) y entrecomilladas.

```{r Opciones de lectura de CSV}
auto_custom_header <- read.csv("/Users/Ariel/Library/Mobile Documents/com~apple~CloudDocs/AADD/DataScience-con-RStudio/Datos/tema1/auto-mpg.csv", 
                               header = F, 
                               col.names = c("número", "millas-galón", "cilindrada", "desplazamiento", "caballos-potencia", "peso", "aceleración", "año", "modelo"))
```
\

Veamos cómo han quedado las dos primeras filas (parámetro **head**):

```{r Cabecera personalizada}
head(auto_custom_header, 2)
```
\

Otra opción interesante al leer un CSV tiene que ver con cómo designa los valores no disponibles (not available, $NA$). 

Es posible:

1. Indicar cómo queremos que sean rellenadas las observaciones que faltan o bien,
\

2. Indicar cómo están codificados los valores no disponibles en el documento leído.
\

En general, los valores $NA$ aparecen con el _string_ NA, pero es posible que algún CSV contenga otro _string_ para significar valores no disponibles (por ejemplo: N/A, null, na, etc.). En ese caso se puede indicar, al abrir el CSV, cómo vamos a llamar a los NAs. Para ello haremos uso de la función **string.na = "grafía correspondiente"** o bien **string.na = ""** (_string_ vacío).
\

Otra opción que debemos tener en cuenta al abrir un archivo, es que R suele considerar los _strings_ como si fueran factores (variables categóricas), es decir, es posible que la cadena de caracteres $NA$ sea "entendida" por RStudio como el "nombre" de una variable categórica, en lugar de como un símbolo que representa valores no disponibles. Para evitar esta conversión directa, y usar los _strings_ como objetos de R, podemos agregar la opción **stringAsFactors = FALSE**

Finalmente, se podrían cargar los datos a partir de una ruta web. Por ejemplo:

```{r Carga desde WEB}
auto_web <- read.csv("https://frogames.es/course-contents/r/intro/tema1/WHO.csv")
```
\

* Veamos si la carga desde la web ha ido bien con la función **head**:

```{r}
head(auto_web, 10)
```
\

Además, este CSV de la web del curso también contiene valores de $NA$, etc., para realizar prácticas al respecto de la carga de CSVs.
\
\