---
title: "Eliminar duplicidades"
output: html_notebook
---
\

Generemos un dataframe con los siguientes datos:

```{r}
family.salary <- c(40000, 60000, 50000, 80000, 60000, 70000, 60000)
family.size <- c(4, 3, 2, 2, 3, 4, 3)
family.car <- c("Lujo", "Compacto", "Utilitario", "Lujo", "Compacto", "Compacto", "Compacto")
family <- data.frame(family.salary, family.size, family.car)
```
\
Podemos ver que el dataframe "family" tiene 7 observaciones y 3 variables, pero la observación 5 y la 7 son iguales. Utilizando la función _**unique**_ podemos obtener los datos únicos, es decir, sin duplicidades. Siempre devuelve un objeto **DEL MISMO TIPO**.

```{r}
unique(family) -> family.unique
```
\
Como resultado de aplicar la función **unique** al dataframe (y guardarlo en la variable _family.unique_), obtenemos 5 observaciones en 3 variables, ya que 2 observaciones eran iguales, por lo que son eliminadas.
\

En otros casos, solo interesa saber cuáles son los datos duplicados. Para ello vamos a usar la función **duplicated**, **que nos devolverá un vector booleano**, indicando si el valor está duplicado (TRUE) o no (FALSE).

```{r}
duplicated(family)-> family.duplicated
View (family.duplicated)
```
\

Si quisiéramos obtener/extraer los duplicados, podríamos utilizar la sintaxis de corchetes:
\
```{r}
family [duplicated(family),] -> family.duplicated.2
View (family.duplicated.2)
```
\
Como vemos, accedemos a las filas del dataframe "family" usando la función **duplicated** y a todas las columnas, pidiéndole a R que guarde esta selección en el dataframe "family.duplicated.2". Así, obtendríamos **SOLAMENTE LOS VALORES DUPLICADOS**, guardados en un nuevo dataframe. 
\

Si agregamos el **!** delante de la función, entonces se guardarán lo  **NO DUPLICADOS**.

```{r}
family [!duplicated(family),] -> family.duplicated.3
View (family.duplicated.2)
```

\
\










