---
title: "Reescalado lineal de valores"
output: html_notebook
---
\

A veces, los valores se mueven en un rango muy amplio, por lo que es posible que los valores más altos "tiren" de la computación, en detrimento de los más bajos. Por eso, se reescalan los valores para generar un nuevo rango (normalmente entre cero y uno, pero con los límites definidos por el operador). 
Este reescalado se realiza mediante el paquete **scales**.

```{r Cargamos scales}
library(scales)
```
\
Vamos a usar un CSV, guardándolo (como siempre) en una variable.

```{r}
students <- read.csv("/Users/Ariel/Library/Mobile Documents/com~apple~CloudDocs/AADD/DataScience-con-RStudio/Datos/tema1/data-conversion.csv")
```
\
En este CSV tenemos varios problemas, ya que hay distintas edades y diferentes cantidades de salarios. Por ejemplo, hay estudiantes con 13 años, que ganan 1000 dólares, pero también estudiantes de 39 años que ganan 50.000 dólares, con lo que el rango es demasiado amplio para poder analizar y/o comparar esta tabla.

Por ello, antes de analizar el fichero, vamos a reescalar la variable _Income_ entre cero y uno. Vamos aplicar la función **rescale** (del paquete **scale**) sobre la variable _Income_ y el resultado lo vamos a guardar como otra variable (_Income.rescaled_) dentro del mismo dataframe (**students**).

```{r}
students$Income.rescaled <- rescale(students$Income)
```
\

La función anterior nos habrá creado una nueva columna y habrá reescalado entre cero y uno los valores originales. En esta función, el valor más bajo es igualado a cero y el valor más alto es igualado a uno: todos los valores intermedios sufren un reescalado LINEAL.
La fórmula consiste en:
\
**valor - mínimo valor / (máximo - mínimo)** (rango 0-1). 
\

En R sería:

```{r}
(students$Income - min(students$Income))/
  (max(students$Income)-min(students$Income)) -> formula
View(formula)
```
\
Con la función **View** podemos ver el array generado, cuyos valores coinciden con la columna _Income.rescaled_
\

Otras veces, nos interesa cambiar el rango y para ello seguiremos usando la función **rescale** pero haciendo uso del parámetro **to**, con el cual (con la sintaxis de vector $c$) podemos indicar el máximo y el mínimo. Por ejemplo, imaginemos que reescalamos entre cero y cien y entre cero y dos.

```{r}
students$Income.rescaled.100 <- rescale(students$Income, to = c(0,100))
students$Income.rescaled.2 <- rescale(students$Income, to = c(0,2))
```
\

En el caso de que necesitemos reescalar muchas variables, es posible usar funciones. Veamos:

```{r}
rescale.many <- function(dataframe, cols){
  names <- names(dataframe)
  for(col in cols){
    name <- paste(names[col], "rescaled", sep = ".")
    dataframe[name] <- rescale(dataframe[,col])
  }
  cat(paste("Hemos reescalado ", length(cols), "variable(s)"))
  dataframe
}
```
\

Veamos en qué consiste la función:

* Como siempre, la función tiene un nombre ( _rescale.many_ ) y se genera utilizando la palabra reservada _**function**_. Según estamos definiendo la función, le pasaremos dos argumentos: un dataframe y el número/posición de las columnas de interés (_cols_), es decir, sobre las que querramos computar.
* En la variable _names_ vamos a guardar los nombres del dataframe original (en particular, de las cabeceras, que es lo que nos importa, pero la función **names** obtiene todos los atributos que dan nombre a los objetos. Por ejemplo, las cabeceras "dan nombre" a las columnas, es decir, son un atributo _names_ de cada columna) y luego vamos a hacer un bucle **for** para aplicar un reescalado a las columnas a indicamos en los argumentos de la función.
* Para (**for**) cada posición de columna (_col_ que es una función de R que devuelve un entero indicando la posición de columna), entre las que indico que quiero reescalar (_cols_ que es un argumento que yo he creado/indicado que debe tomar esta función), vamos a hacer lo siguiente:
a) En la variable _name_ vamos a guardar el resultados de tomar el nombre de la columna (_names[col]_) y con la función _**paste**_ vamos a "unir" el nombre original de la columna con la palabra "rescaled" separadas por un punto. Este "nuevo nombre" es lo que se guardará en la variable _name_.
b) Luego, accedemos a todos los lugares donde el dataframe tome el nuevo nombre _name_ (lo que indicamos por dataframe[name]) y le asignamos el resultados de la función **rescale** de dicha variable en todas las filas y en (particular) la columna a la que se accedido en ese momento el bucle **for** ([,col]).
* Finalmente, podemos sacar por consola un pequeño aviso usando la función _**cat**_ (muy similar a _**print**_) y devolvemos el dataframe para verlo

\
Reescalamos a la vez dos columnas con la función anterior.

```{r}
students.2 <- rescale.many(students, c(1,4))
```
\
\

##### La función de Ariel.

Aquí podemos ver un poco mejor que en la variable _ID_ guardamos todos los atributos _names_ del dataframe. Esto, efectivamente, incluirá los nombres de todas las columnas. Con el bucle **for** accedemos al identificador de cada columna (con la función **col**, dentro del grupo indicado como argumento de la función) y cambiamos el nombre de cada columna y asignamos estos nuevos nombre a una variable que se llamará "nuevo.nombre". Esta variable, al final provocará que todas las columnas que hayamos indicado en el argumento de la función ahora se llamen como "nuevo.nombre" por lo que si accedemos a la posición del dataframe[nuevo.nombre], nos devolverá aquellas columnas del argumento y ahora sí, sobre estas (y solo sobre estas columnas) aplicaremos la función **rescale**. Básicamente lo que hemos hecho es extraer todos los atributos _names_ y con estos atributos les hemos cambiado el nombre a las columnas de interés. Una vez cambiado el nombre entonces accedemos a esas columnas con el nombre cambiado y le aplicamos la función **rescale**. Así, tenemos las columnas previas/antiguas y las que tienen nuevo nombre que, además, estarán reescaladas.

```{r}
rescale.many.ariel <- function(dataframe, cols){
  ID <- names(dataframe)
  for(col in cols){
    paste(ID[col], "rescaled", sep = ".") -> nuevo.nombre
    dataframe[nuevo.nombre] <- rescale(dataframe[,col])
  }
  cat(paste("Hemos reescalado", length(cols), "variable(s)"))
  dataframe
}
```



```{r}
students.3 <- rescale.many.ariel (students, c(1,4))
```















