---
title: "Normalización de variables"
output: html_notebook
---
\

A veces no basta con reescalar linearmente los datos y tendremos que normalizarlos (es decir, ajustarlos a la distribución normal). En este caso vamos a usar el dataset de las casas de Boston y, como siempre, lo guardamos en una variable.


```{r}
housing <- read.csv("/Users/Ariel/Library/Mobile Documents/com~apple~CloudDocs/AADD/DataScience-con-RStudio/Datos/tema1/BostonHousing.csv")
library(scales)
```
\
Vamos a usar la función **scale** (**NO CONFUNDIR CON RESCALE, VISTO EN EL DOCUMENTO ANTERIOR**) para construir una función normal (0,1) para el dataset _housing_ y lo guardaremos en un nuevo dataframe (_housing.z.2_).

```{r}
housing.z <- scale(housing)
View (housing.z)
housing.z.2 <- data.frame(housing.z)
```
\
Como siempre, la tipificación/normalización consiste en restar a cada valor, la media y dividirlo por su DS. Así, la función **scale** tiene dos parámetro que por defecto están a TRUE. Uno es **center** que significa restar al valor la media y otro es **scale** que significa dividir por la DS. Como siempre están "activados" no hace falta indicarlos.

\

> FUNDAMENTAL: NO USAR **SCALE** CON DATAFRAMES CON VARIABLES CATEGÓRICAS YA QUE EL ERROR ESTÁ ASEGURADO.

\
Podemos normalizar varias columnas a la vez, como siempre, usando una función muy similar a las vistas, que agregará las columnas normalizadas a las que ya contiene el dataframe **PROTEGIENDO LOS DATOS INICIALES**:

```{r}
scale.many <- function(dataframe, cols){
  names <- names(dataframe)
  for(col in cols){
    name <- paste(names[col], "z", sep = ".")
    dataframe[name] <- scale(dataframe[,col])
  }
  cat(paste("Hemos normalizado ", length(cols), "variable(s)"))
  dataframe
}
```
\
Veamos en qué consiste la función:

* Como siempre, la función tiene un nombre (_**scale.many**_) y se genera utilizando la palabra reservada _**function**_. Según estamos definiendo la función, le pasaremos dos argumentos: un dataframe y el número de los columnas de interés (_cols_).
* En la variable _names_ vamos a guardar los nombres del dataframe original y luego vamos a hacer un bucle _**for**_ para buscar las columnas a normalizar.
* Por cada columna, entre las que indico que quiero normalizar, vamos a tomar su nombre y con la función _**paste**_ vamos a "unir" el nombre original de la columna con la letra "z" (para recordar que usamos una distribución normal) separadas por un punto. Este "nuevo nombre" lo guardaremos en la variable _name_.
* Luego, accedemos a todos los lugares donde el dataframe tome el nuevo nombre _name_ (que lo indicamos por dataframe[name]) y le asignamos la función _**scale**_ de dicha variable y en particular de la columna en ese momento ([,col]).
* Finalmente, podemos sacar por consola un pequeño aviso usando la función _**cat**_ (muy similar a _**print**_)

\
Reescalamos a la vez varias columnas de interés con la función anterior. En este caso, las columnas 1, 3 y de la 5 a la 8 del dataframe original.

```{r}
scale.many(housing, c(1, 3, 5:8)) -> housing.funcion
```
\

> Tal como hemos visto en el documento anterior (09 Reescalado de datos y ver "La función de Ariel"), el truco consiste en obtener todos los atributos _names_ del dataframe y luego modificar el nombre de las columnas de interés. Una vez modificado, se aplica la función **scale** únicamente a las columnas con el nuevo nombre y así se mantienen los datos previos y se anexan nuevas columnas con los datos nuevos.


Finalmente, podríamos crear un dataframe con algunos datos y luego asignarles nuevos nombres:

```{r}
seleccionados <- housing.funcion[c("CRIM.z", "INDUS.z")]
names(seleccionados)[names(seleccionados) == "CRIM.z"] <- "Crímenes"
names(seleccionados)[names(seleccionados) == "INDUS.z"] <- "Industria"

```











