---
title: "Opciones para completar datos faltantes"
output: html_notebook
---
\

<div style = "text-align: justify"> En el notebook 6 habíamos realizado una primera aproximación. Veamos ahora un poco más en profundidad acerca de cómo trabajar con datos faltantes. Para ello, vamos a cargar el dataset de trabajo y a guardarlo en una variable. Vamos a especificar que el dataset tiene cabecera y además, vamos a indicar que no identifique los strings como factores, ya que el dataset tiene valores NA que podrían interpretarse como valores discretos. </div>

```{r}
housing.data <- read.csv ("/Users/Ariel/Library/Mobile Documents/com~apple~CloudDocs/AADD/DataScience-con-RStudio/Datos/tema1/housing-with-missing-value.csv", header = TRUE, stringsAsFactors = FALSE)
```
\

Ante este dataframe, más o menos grande, el primer acercamiento es hacer un _resumen_ de toda la información contenida. Esto lo conseguimos con la función **summary**.

```{r}
summary(housing.data) -> summary_housing
View (summary_housing)
head (summary_housing, 6)
```
\

> <div style = "text-align: justify"> Toda esta información se ve un poco mejor haciéndolo directamente en consola: además es posible que el número de NAs no se muestre en los visores sino exclusivamente en consola. Ejecutamos **summary(housing.data)** directamente en la pestaña **Console**. </div>

\
La función **summary** hará un resumen por columnas de toda la información, entregándonos el mínimo, la media, la mediana, el máximo y, de haberlos, el número de observaciones $NA$. En este caso, observamos que en las variables _rad_ y _ptratio_ hay al menos 40 observaciones como $NA$. De nuevo, es posible que el número de $NAs$ no se muestre en visores sino solamente en consola.

### Opciones para completar estos datos.
\

#### A) Podríamos omitir todos los datos $NA$, con la función _**na.omit**_

```{r}
housing.data1 <- na.omit(housing.data)
```
\
Veremos que así todos los $NAs$ desaparecen **PERO SE HABRÁN RECALCULADO LOS VALORES YA QUE SE ELIMINAN OBSERVACIONES Y HABRÁN VARIADO**.
\
\

#### B) Podríamos omitir todos los datos $NA$ unicamente de ciertas columnas (mientras nos quedamos con valores $NAs$ de otras columnas)

```{r}
drop_na <- c("rad")
housing.data.2 <- housing.data [
  complete.cases(housing.data[, !(names(housing.data))%in% drop_na]),
  ]
```
\

En este ejemplo, guardamos el nombre de la columna "rad" (que contiene $NAs$  **QUE QUEREMOS MANTENER**), en una nueva variable que llamamos _drop_na_.
\

Luego, generamos un nuevo dataframe (llamado _housing.data.2_) donde guardaremos todas las columnas del dataframe anterior (por eso tenemos la sintaxis _**housing.data[ blablabla **, **]**_).
\

Esa sintaxis _blablabla_ es la que nos permitirá escoger las filas (ya que está antes de la coma en los corchetes). En ella usamos la función _**complete.cases**_ (que devuelve un array de booleanos analizando si la fila esté completa).
\

¿Y qué va a analizar _**complete.cases**_? Pues accederá a todas las filas ([,)y a las columnas cuyo nombre NO ESTÉ GUARDADO EN LA VARIABLE _drop_na_ (!(names(housing.data))%in% drop_na]).
\
\

#### C) Podríamos eliminar toda la columna, asígnando el valor NULL

> housing.data$rad -> NULL #Eliminamos toda la columna "rad".


\

#### D) Podríamos eliminar ciertas columnas con $NA$ y quedarnos con aquellas que no contienen $NA$.

```{r}
drops <- c("rad", "ptratio")
housing.data.3 <- housing.data [, !(names(housing.data) %in% drops)]
```
\
En esta última sintaxis, nos quedamos con todas las filas del dataset _housing.data_ pero nos quedamos únicamente con aquellas columnas cuyo nombre no se encuentre entre los contenidos en la variable _drops_. En este caso, eliminaríamos 2 columnas.


\
Hasta ahora hemos destruído todos los datos, pero ahora vamos a usar otro paquete para no ir tan "a saco": se llama Hmisc ya que contiene varios paquetes interesantes (es posible que tengamos que instalarla)

```{r}
library (Hmisc)
```
\

De esta librería utilizaremos la función *impute* (RECORDEMOS QUE EL SIGNIFICADO INGLÉS SE REFIERE A "IMPUTAR" ALGO UNA VEZ REALIZADO ALGÚN CÁLCULO O TRANSFORMACIÓN), que nos permite reemplazar todos los valores $NA$ con otros valores, como el promedio, la mediana, constantes, etc. Normalmente, los $NAs$ se reemplazan con media o mediana.

```{r}
housing.data.copy1 <- housing.data #vamos a hacer una copia del dataframe y lo guardamos en una nueva variable
```

\

Usando la función *impute* del paquete _Hmisc_, podríamos rellenar cada valor de $NA$ de una columna con $NAs$ por el valor de la media de la columna. Para ello, accedemos a la columna _ptratio_ (con la sintaxis del dólar) y aplicamos la función _*impute*_ y le indicamos que lo reemplace con la media y vuelva a guardarlo en dicha columna.

```{r}
housing.data.copy1$ptratio <- impute(housing.data.copy1$ptratio, mean)
```

\
Aplicamos lo mismo para la otra columna que tiene $NAs$:

```{r}
housing.data.copy1$rad <- impute(housing.data.copy1$rad, mean) #En lugar de mean podríamos usar un número constante o lo que sea.
```

\
Como vemos, en *impute* podemos indicar la columna a modificar y la función a aplicar (mean, median, etc., e incluso un valor constante). 
\


Pero incluso antes de comenzar a modificar o borrar datos faltantes, podríamos intentar buscar o comprender los patrones (si existen) de los valores faltantes. Esto lo realizaremos con la función *md.pattern* del paquete *mice* (es posible que tengamos que instalarlo).

```{r}
library(mice)
md.pattern(housing.data)
```

\
El resultado anterior es una imagen donde vemos en color azul todos los datos completos, en tanto que en color rojo vemos dónde hay $NAs$. En el lado derecho vemos el número de observaciones, en tanto que al final de la gráfica tenemos una columna con valores enteros donde se indica el número de variables donde se han detectado $NAs$. En este caso, vemos que en este dataframe hay 80 valores/observaciones definidas como no disponibles ($NA$), habiendo 40 $NAs$ en la variable _rad_ y 40 en la variable _ptratio_. Del total, hay 431 observaciones completas, pero hay 35 observaciones donde el $NA$ se encuentra en la variable _rad_ y otras 35 observaciones donde el valor $NA$ se encuentra en la variable _ptratio_. Finalmente, hay 5 observaciones donde existen valores $NAs$ tanto en la variable _rad_ como en la variable _ptratio_(serían las observaciones "más incompletas").
\

Aunque el paquete devuelve una imagen, vamos a usar la librería *VIM* (en mayúsculas). Usaremos la función *aggr*, y con la función _col_ podemos modificar los colores (siempre el primer color es para datos conocidos, en tanto que el segundo es para datos desconocidos). También usaremos el parámetro _numbers_ para ver el porcentaje de casos.
El parámetro _sortVars_ nos organizará las variables de mayor a menor y, en el caso de necesitar modificar las etiquetas, podemos usar el parámetro _labels_. En el caso de necesitar disminuir el tamaño de las fuentes podemos usar el parámetro _cex.axis_. 
Dado que tenemos dos gráficos, podemos usar el parámetro _gap_ para ir cerrando el "hueco" que los distancia. Finalmente, podemos modificar las etiquetas de los ejes: en este caso tenemos dos ejes Y por lo que tenemos que ingresarlo como un vector.


```{r}
library(VIM)
aggr(housing.data,
     col=c('green', 'red'),
     numbers = TRUE,
     sortVars = TRUE,
     labels = names (housing.data),
     cex.axis = 1,
     gap = 1,
     ylab = c("Histograma de NAs", "Patrón"))
```
\

> <div style = "text-align: justify"> Los valores a la izquierda representan la proporción, en lugar del número total como en el gráfico anterior. En este caso, el 85,18% de los datos están completos, en tanto que el 6,92% tienen valores de NA en una variable y  y el 0,99% tienen valores NAs en dos variables. </div>














