---
title: "Corrección de datos (clase 37)"
output: html_notebook
---
\

Realizaremos una corrección y reorganizados de datos para dejar listo el dataframe para su futuro análisis. Por ahora vamos a usar el paquete **tidyr**. Como siempre, vamos a importar nuestro dataframe a una variable (y evitamos usar los strings como factores). Además, en este notebook vamos a ver "el antes y el después" de las transformaciones usando la función **head** para ver 2 líneas de cada dataframe antes y despúes del procedimiento:

```{r}
library(tidyr)
crime.data <- read.csv ("/Users/Ariel/Library/Mobile Documents/com~apple~CloudDocs/AADD/DataScience-con-RStudio/Datos/tema1/USArrests.csv",
                        stringsAsFactors = F)
head(crime.data, 2)
```
\
En este dataset vemos que hay datos sobre crímenes, desglosados en variables (50 observaciones en 5 variables).
\
\


#### AÑADIR UNA COLUMNA

Vamos a añadir una nueva columna, usando la función **cbind**. En este caso, vamos a insertar una nueva columna llamada _state_, en la que guardaremos los nombres de las filas del propio dataset (que en este caso son número de estado de Estados Unidos) y lo volveremos a guardar todo en el dataset _crime-data.0_:

```{r}
crime.data.0 <- cbind (state = rownames(crime.data), crime.data)
head(crime.data, 2)
head(crime.data.0, 2)
```
\
Ahora tenemos, entonces, **6 columnas**.
\
\

#### REUNIR COLUMNAS
\

En el dataset con el que trabajamos, tenemos datos de crímenes en estados de Estados Unidos. Cada tipo de crimen está representado por una columna y el número de arrestos (su valor) es una observación ubicada en la fila correspondiente. Así, tenemos 5 columnas y debajo el valor que le corresponde. Entonces, cada estado solo tiene una única fila que recoge el número de cada variable.

Sin embargo, es posible que queramos colapsar toda la información, juntando todos los tipos de crímenes y el número de arrestos en dos columnas únicamente. En este caso, tenemos variables categóricas (tipo de crimen/población) y variables númericas (el número de arrestos por cada crímen o la población urbana) por lo que R lo puede hacer automáticamente, combinando pares "clave/valor": R detecta la variable **cualitativa** y su **valor** y transpone la columna a una fila. Para ello, usamos la función **gather** del paquete **tidyR**. 
\

> Tenemos que tener en cuenta que al colapsar columnas, las filas aumentarán de número ya que ahora cada variable cualitativa, tendrá 3 filas de observaciones cuantitativas.

\

En este ejemplo, lo que queremos hacer es combinar en pares "clave/valor" todas las columnas, de tal forma que las columnas ahora se transformen en filas, agrupadas por su valor. En definitiva, vamos a colapsar columnas (lo que aumentará el número de filas). En este caso, vamos a colapsar 4 columnas en 2, de tal forma que se ahora tengamos 4 variables en lugar de 6 (RECORDEMOS QUE CREAMOS UNA NUEVA COLUMNA EN EL APARTADO ANTERIOR). 

Como podemos ver en el dataset original, tenemos dos variables de "tipos de crímenes" (_Murder_ y _Assault_), luego hay una variable que se refiere a la población urbana (_UrbanPop_) y luego está la variable _Rape_. 

Usando la función **gather**, podríamos reunir todos las columnas del dataset (_crime.data_) en una nueva variable, colapsando por un lado las columnas (tipo de crimen y población --> _key_) y por el otro la cantidad/valor (_value_) asignada a cada columna. Le daremos un nombre a la nueva variable que guardará las claves (_crime.type_) y un nuevo nombre a la variable que guardará los valores (_"arrest_estimation"_). Finalmente, indicaremos el rango de las columnas a colapsar. Todo el resultado se guardará en el nuevo dataset llamado _crime.data.1_.

```{r}
crime.data.1 <- gather(crime.data,
                       key = "crime_type",
                       value = "arrest_estimation",
                       Murder : Rape)
head(crime.data, 2)
head(crime.data.1, 2)
```
\
Si seguimos bajando, tendremos de nuevo los datos del primer estado, etc. Por eso, para visualizarlo es mejor si ordenamos por nombre de estado: tendremos una sola variable (_crime_type_) y cuatro entradas por estado en la misma columna (las que colapsamos: _Murder_, _Assault_, _UrbanPop_ y _Rape_) con su correspondiente valor numérico que ahora llamamos _arrest_estimation_:

Con la misma función podríamos seguir colapsando las columnas, evitando alguna en particular con el signo menos, delante:

```{r}
crime.data.2 <- gather(crime.data.0,
                       key = "crime_type",
                       value = "arrest_estimate",
                       -state)
```

Con la misma función podríamos seguir colapsando las columnas, seleccionándolas (en este caso solo se colapsan dos columnas: Murder y Assault):

```{r}
crime.data.3 <- gather(crime.data,
                       key = "crime_type",
                       value = "arrest_estimate",
                       Murder, Assault)
```
\


#### SEPARAR FILAS PARA GENERAR NUEVAS COLUMNAS
\

Usaremos la función *spread*. Esta es la función que haría lo contrario a **gather**. Vamos a usar el dataset _crime.data.2, ya que es el más colapsado.

```{r}
crime.data.4 <- spread (crime.data.2,
                       key = "crime_type",
                       value = "arrest_estimate")
head(crime.data.2, 2)
head(crime.data.4, 2)
```

\

#### FUSIONAR Y SEPARAR FUSIONES
\

Como opción, a veces necesitamos "combinar" columnas, es decir, unirlas literalmente. Para ello, usaremos la función **unite** y un valor/caracter separador. En este caso, fusionaremos las columnas Murder y Assault del dataset original (crime.data), usando el separador guion bajo. En este caso, se fusionarán dos números, estando separados por una barra baja, por lo que no será muy útil...

```{r}
crime.data.5 <- unite(crime.data,
                       col = "Murder_Assault",
                       Murder, Assault,
                      sep = "_")
head(crime.data, 2)
head(crime.data.5, 2)
```

\
La función contraria es **separate**. En este caso, vamos a seleccionar el dataframe donde están las columnas fusionadas y luego agregar el parámetro que contendrá los nuevos nombres (con sintaxis de vector) e identificando la zona de corte (en este caso, guion bajo):

```{r}
crime.data.6 <- separate (crime.data.5,
                       col = "Murder_Assault",
                       into = c("Murder", "Assault"),
                      sep = "_")
head(crime.data.5, 2)
head (crime.data.6, 2)
```
















