---
title: "Resumir información y obtener estadísticos básicos (Clase 41 y adelante"
output: html_notebook
---
\

#### Resumir información
\

Una vez que hemos aprendido a cargar datos y a trabajar con valores $NA$ y _outliers_, vamos a pasar al análisis exploratorio de los datos (EDA - _Exploratory Data Analysis_). Como primera acción, vamos a ver las distintas formas de resumir información. Como siempre, guardaremos los datos en una variable, indicaremos que tiene una cabecera y, sobre todo, vamos a indicar que no trate a los _strings_ como factores por si hubiera algún dato $NA$:

```{r}
data <- read.csv("/Users/Ariel/Library/Mobile Documents/com~apple~CloudDocs/AADD/DataScience-con-RStudio/Datos/tema2/auto-mpg.csv", header = T, stringsAsFactors = F)
```
\

Echando un vistazo rápido a la información cargada, vemos que la columna _"cylinders"_ realmente funciona como una variable categórica: los coches pueden tener solamente cierto número de cilindros, identificados por números enteros. Por ello, sería interesante indicar a R que esta columna es un factor. Para ello, usaremos la función **factor**, que consta de los parámetros **level**,es decir, las identificaciones de los niveles y el nombre de cada nivel (**labels**).

```{r Creando factores}
data$cylinders <- factor(data$cylinders,
                         levels = c(3,4,5,6,8),
                         labels = c("3cil", "4cil", "5cil", "6cil", "8cil"))
```
\

La forma más sencilla de obtener un resumen es utilizando la función **summary**. Esta función nos devolverá un resumen de los estadísticos más importantes para las variables cuantitativas y diversos conteos en el caso de las variable cualitativas/factores.

```{r}
summary(data)
```
\
**Desde luego, podríamos acceder a la columna de interés con la sintaxis del dólar (_data$mpg_ nos daría los valores de esa única columna).**

Otra función muy relacionada es **str**, y nos permite conocer la estructura del objeto de R que se ha creado, indicándose el número de observaciones, el tipo de objeto (numérico, caracteres, etc) y las primeras ocurrencias.

```{r}
str(data)
```
\


#### Obtener estadísticos básicos
\

La gran mayoría de los estadísticos básicos pueden ser obtenidos con los paquetes de base de R. Pero en este caso, vamos a instalar 3 paquetes para obtenerlos. Como siempre, cuando querramos instalar varios paquetes a la vez utilizaremos la sintaxis de vector $c$: **install.packages(c("modeest", "raster", "moments"))** y luego los cargamos.
```{r}
library(modeest) #moda
library(raster) #cuantiles y coeficiente de variación
library(moments) #asimetría y curtosis
```
\

Básicamente tenemos estadísticos/medidas de **centralización**, estadísticos/medidas de **dispersión** y estadísticos/medidas de **asimetría**.
Para trabajar más fácilmente, guardaremos un columna del dataset en una variable que llamaremos _X_ y sobre esta realizaremos todos los cálculos.

```{r}
X <- data$mpg
```
\

Como podemos ver en la pestaña _**Global Environment**_, tenemos un vector numérico llamado X (que es la variable que acabamos de crear), con 398 observaciones, y sobre este trabajaremos.
\
\


##### Medidas de centralización
\

```{r Media}
mean(X)
sum(X) / length(X)
```
\

```{r Mediana}
median(X)
```
\

```{r Moda}
mfv(X) #Most frequent value del paquete "modeest"

```
\

```{r}
quantile(X) #del paquete "raster"
```
\
\

##### Medidas de dispersión
\

```{r}
var(X) #Varianza
sd(X)
cv(X) #del paquete raster
```
\
\


##### Medidas de asimetría
\

```{r}
skewness(X) #de la librería "moments" -> Asimetría de Fisher: sale ligeramente positiva, es decir tiene una asimetría positiva (la media está "adelantada" con respecto al pico).
kurtosis(X) #también de la librería "moments" -> Sale positiva -> Leptocúrtica, es decir, concentra los datos y con poca cola ("puntiaguda"). Platicúrtica sería cuando es aplanada
```
\

Realizando un histográma rápido de la variable podríamos ver la distribución de los datos y su simetría.

```{r}
hist(X)
```











































