---
title: "01-Análisis-CSV"
author: "Ariel Cariaga Martínez"
date: "2/10/2021"
output:
  html_document:
    df_print: paged
---

```{r setup, include=FALSE}
knitr::opts_chunk$set(echo = TRUE)
```

## Abriendo un CSV
\
Vamos a abrir un .csv y lo vamos a asignar a una variable. En este caso, la variable se llamará "auto". Para hacer la lectura usaremos la función _read.csv_ seguido de comillas dobles y entre dichas comillas escribiremos la ruta dónde se encuentra el archivo a leer. Como no suele sencillo escribir esa ruta, basta con que usemos el tabulador para ir autocompletando. En general, la ruta "arranca" en el directorio que hayamos establecido como directorio de trabajo (_working directory_).

También es posible utilizar la grafía ".." (punto punto) que indica que se debe subir un nivel en el árbol de archivos.
Por ahora veamos cómo leer un archivo y guardarlo en una variable que, en este caso, se llama "auto":

```{r Guardar-csv-en-variable}
auto <- read.csv ("/Users/macbookariel/Library/Mobile Documents/com~apple~CloudDocs/@ARIEL/AADD/DataScience/DataScience-con-RStudio/@Ariel/Data/tema1/auto-mpg.csv")
```
\
Como resultado de la operación anterior, se habrá creado la variable _auto_ que se podrá ver en la pestaña _**Environment**_.

### Opciones de _read.csv_

La función _read.csv_ tiene varias opciones, siendo obligatoria la localización del archivo. 

Podríamos utilizar la opción __*header = T/F*__ que indicaría la presencia o ausencia de cabecera (es decir, si la primera fila es un dato o una descripción de las observaciones). Cuando abrimos un archivo que no contiene cabecera, por defecto R (RStudio) generará unos nombres de variable como "V1, V2...".

En algunos casos puede ser útil usar la función _head_, que nos devolverá las primeras filas del archivo leído y verificar qué se ha cargado

```{r}
head(auto)
```

Otro parámetro adicional es _colnames_ que nos permitirá definir específicamente el nombre de las columnas ("cabeceras personalizadas"), que ingresaremos en un vector (c) y entrecomilladas.

```{r}
auto_custom_header <- read.csv("/Users/macbookariel/Library/Mobile Documents/com~apple~CloudDocs/@ARIEL/AADD/DataScience/DataScience-con-RStudio/@Ariel/Data/tema1/auto-mpg.csv", 
                               header = F, 
                               col.names = c("número", "millas-galón", "cilindrada", "desplazamiento", "caballos-potencia", "peso", "aceleración", "año", "modelo"))
```

Veamos cómo han quedado las dos primeras filas:

```{r}
head(auto_custom_header, 2)
```
\

Otra opción interesante al leer un CSV tiene que ver con cómo designa los valores no disponibles (NA). Es posible: a) indicar cómo queremos que sean rellenadas las observaciones que faltan o bien, b) indicar cómo están codificados los valores no disponibles en el documento leído.
En general, los valores NA aparecen con el string NA, pero es posible que algún CSV contenga otro string para significar valores no disponibles (por ejemplo: N/A, null, na, etc.). En ese caso se puede indicar, al abrir el CSV, cómo vamos a llamar a los NAs. Para ello haremos uso de la función _string.na = "grafía correspondiente"_ o bien _string.na = ""_ (string vacío).
\

Otra opción que debemos tener en cuenta al abrir un archivo, es que R suele considerar los _strings_ como si fueran factores (variables categóricas). Para evitar esta conversión directa, y usar los _strings_ como _strings_ podemos agregar la opción _stringAsFactors = FALSE_

Finalmente, se podrían cargar los datos a partir de una ruta web. Por ejemplo:

```{r Carga desde WEB}
auto_web <- read.csv("https://frogames.es/course-contents/r/intro/tema1/WHO.csv")
```

Veamos la carga con el comando _head_

```{r}
head(auto_web, 10)
```
Además, este CSV de la web del curso también contiene valores de NA, etc., para realizar prácticas al respecto de la carga de CSVs.






















































